臺灣臺北地方法院交通事件裁定　九十六年度交聲字第四七六號
受處分人
即異議人　甲○○
上列受處分人即異議人因違反道路交通管理處罰條例案件，對於
交通部公路總局臺北區監理所中華民國九十六年二月十六日所為
之處分（原處分案號：北監自裁字裁四○—Ｅ00000000
號）聲明異議，本院裁定如下：
    主  文
異議駁回。
    理  由
一、按汽車駕駛人，行經有燈光號誌管制之交岔路口闖紅燈者，
    處新臺幣（下同）一千八百元以上五千四百元以下罰鍰，並
    予記違規點數三點，道路交通管理處罰條例第五十三條第一
    項、第六十三條第一項第三款分別定有明文。
二、原處分意旨略以：受處分人即異議人甲○○於民國九十五年
    五月十八日上午十一時許，駕駛車號一六九○—ＭＳ號自用
    小客車，行經新竹市○○路、金城一路設有行車管制號誌之
    交岔路口處，該路口行車管制號誌已為圓形紅燈，表示車輛
    禁止通行，不得超越停止線或進入路口，受處分人仍駕駛上
    開自用小客車闖紅燈，通過停止線並進入路口，為違規採證
    攝影機攝影採證，新竹市警察局交通隊警員以其有行經有燈
    光號誌管制之交岔路口闖紅燈之違規行為，而逕行舉發，受
    處分人於收受通知單後，未依限到案聽候裁決或自動繳納，
    經原處分機關即交通部公路總局臺北區○○○○○道路交通
    管理處罰條例第五十三條第一項、第六十三條第一項及違反
    道路交通管理事件統一裁罰基準表規定，於九十六年二月十
    六日以北監自裁字裁四○—Ｅ00000000號裁決書裁
    處受處分人罰鍰五千四百元，並記違規點數三點。
三、異議意旨略以：受處分人甲○○於九十五年戶籍雖設在板橋
    ，但其居住在新店，並未常常回板橋收信，故未收到本件違
    規通知單，直到九十六年將戶籍遷到新店，才於九十六年三
    月初收到本件裁決書，自收到裁決書後，其立即至原處分機
    關處理，且其當時是違規迴轉，並非闖紅燈，希望以違規迴
    轉處理，並以最低額裁罰云云。
四、經查：
  (一)按受處分人不服道路交通管理處罰條例第八條主管機關所為
    之處罰者，得於接到裁決書之翌日起二十日內，向管轄地方
    法院聲明異議，道路交通管理處罰條例第八十七條第一項定
    有明文。本件裁決書係於九十六年三月一日送達受處分人位
    於臺北縣新店市○○街一巷九十一號之住所，有送達證書附
    卷可稽，受處分人旋於翌日即向原處分機關提出陳述書，表
    明不服原處分機關所為之裁罰，雖形式上誤用陳述書名義，
    然此無礙於其聲明異議之真意及效力，合先敘明。
  (二)受處分人固以前揭情詞置辯。惟：
    1.按違反道路交通管理事件統一裁罰基準及處理細則第五條
      規定，處理違反道路交通管理事件，有關文書之送達程序
      ，依行政程序法之規定，而依行政程序法第七十二條、第
      七十三條之規定，對受處分人之住居所、事務所或營業所
      為郵寄送達或留置送達，倘不能依前開方法送達時，可依
      同法第七十四條規定為寄存送達。又汽車所有人名稱、地
      址等如有變更，均應向公路監理機關辦理登記，如不依規
      定申報登記者，處汽車所有人九百元以上一千八百元以下
      罰鍰，道路交通安全規則第二十三條第一項、道路交通管
      理處罰條例第十六條第一項第一款亦有明文，是汽車所有
      人之地址如有變更，應向公路監理機關辦理登記，如汽車
      所有人違反此項義務，即應承擔該不利益。
    2.本件受處分人於九十五年間設籍在臺北縣板橋市○○街七
      號之三，於九十六年一月十九日始遷入臺北縣新店市○○
      街一巷九十一號，有受處分人之個人基本資料查詢結果附
      卷足憑，並為受處分人所不否認，而受處分人於九十五年
      五月二十五日為新竹市警察局交通隊警員舉發本件違規行
      為時，並未陳報其他居所或應受送達處所，原舉發機關於
      九十五年五月三十日以雙掛號二一七三一三號將本件違規
      通知單及採證照片郵寄至受處分人之前揭板橋市住所，並
      於九十五年六月五日依行政程序法第七十四條第一項之規
      定，寄存送達於臺北縣板橋市第十九支局，有原舉發機關
      九十六年三月十三日竹市警交字第○九六○○○九六五九
      號函及送達證書在卷可按，應認原舉發機關，業將本件違
      規通知單合法送達予受處分人，不因受處分人實際有無領
      取而受影響。
    3.觀諸卷附採證相片，受處分人於前揭時、地，駕駛上揭自
      用小客車，在該設有行車管制號誌之交岔路口處，於該路
      口行車管制號誌已為圓形紅燈，受處分人仍駕駛上開自用
      小客車通過停止線進入路口後左轉，而汽車駕駛人在無箭
      頭導向燈號狀況下，紅燈左轉以闖紅燈論處，亦有司法院
      （七○）院臺廳字第○三六一三號函、交通部八十二年四
      月二十二日交路字第○○九八一一號函可佐，是受處分人
      確係行經有燈光號誌管制之交岔路口闖紅燈，並非違規迴
      車至明，而本件受處分人未於應到案期限內繳納或到案聽
      候裁決，直至收受原處分機關之裁決書後，始提出異議，
      顯已逾越應到案期限三十日以上，是原處分機關違反道路
      交通管理事件統一裁罰基準表規定據以裁處最高額罰鍰，
      於法自屬有據。
  (三)綜上所述，原處分機關對受處分人之前揭違規行為，依道路
    交通管理處罰條例第五十三條第一項、第六十三條第一項，
    及違反道路交通管理事件統一裁罰基準表規定，裁處受處分
    人罰鍰五千四百元，並記違規點數三點，核無不當。本件聲
    明異議為無理由，應予駁回。
據上論斷，應依道路交通案件處理辦法第十九條，裁定如主文。
中　  華    民    國　九十六  年　  五    月　 三十 　日
　　　　　　　　          臺灣臺北地方法院交通法庭
                              法      官  孫萍萍
以上正本證明與原本無異。
如不服本裁定，應於送達後五日內，向本院提出抗告狀。
                              書  記  官  張汝琪
中　  華    民    國　九十六  年　  五    月　 三十 　日
